最高法院刑事判決　　　　　　九十四年度台上字第四五六一號
　　上　訴　人　乙○○
　　　　　　　　　　　　3巷1.
　　選任辯護人　陳煥生律師
　　上　訴　人　甲○○
　　　　　　　　　　　　3巷1.
上列上訴人等因偽造有價證券案件，不服台灣高等法院中華民國
九十四年四月十三日第二審判決（九十二年度上訴字第一二六四
號，起訴案號：台灣板橋地方法院檢察署九十年度偵字第一二一
五二、一六八０六號），提起上訴，本院判決如下：
    主  文
原判決撤銷，發回台灣高等法院。
    理  由
本件原判決撤銷第一審科刑之判決，改判仍依牽連犯之例論處上
訴人乙○○、甲○○共同連續意圖供行使之用，而偽造有價證券
罪刑，固非無見。
惟查一、原判決認定上訴人甲○○犯有事實欄(二)之各項犯罪事實
，理由三、(六)並論述上訴人二人有犯意聯絡及行為分擔，惟事實
欄二、(一)(二)(三)變造羅清山之國民身分證、偽造泰普貿易商行等印
章、及冒用羅清山名義申請設立泰普貿易商行等事實部分，就上
訴人乙○○如何具有共同犯意聯絡或行為分擔，並未予以認定，
事實與理由即有矛盾。二、民國九十二年二月六日修正公布，並
於同年九月一日施行之刑事訴訟法第一百五十九條第一項規定被
告以外之人於審判外之言詞或書面陳述，除法律有規定者外，不
得作為證據。原判決於九十四年四月十三日宣判時，已在修正刑
事訴訟法公布施行之後，依刑事訴訟法施行法第七條之三之規定
，應依修正後刑事訴訟法規定之訴訟程序予以審結，方始適法。
依原判決附表（下稱附表）之載敘，以證人蕭大富等於警、偵訊
之供述，作為認定上訴人犯行之證據，惟上訴人於原審之辯護人
已於原審審理中辯稱證人審判外之陳述無證據能力（原審卷二第
六六頁），原判決並未就蕭大富等於警、偵訊所為審判外之陳述
，究竟如何符合修正後刑事訴訟法第一百五十九條第一項明定之
例外規定而具有證據能力予以論述說明，於法已有未合。三、原
判決事實欄認定上訴人等與黃拱平等共同基於犯意聯絡，向附表
一編號三七之寧士股份有限公司（下稱寧士公司）詐購財物時，
蓋用偽造之達豐塑膠工業股份有限公司（下稱達豐公司）、陳文
魁之印章，冒用達豐公司之名義，與寧士公司訂定買賣契約書一
份，惟理由欄漏未就此部分敘明如何論處（見原判決第十一頁）
，自有判決不備理由之違誤。四、原判決以附表三所示之支票，
或發票日不詳，或支票號碼與發票日均不詳，或支票號碼不詳，
且卷內亦查無附表三所示之支票或其退票理由單之原本或影本，
而不能認定上訴人等確有此部分之偽造有價證券犯行，但查附表
三編號十三之支票影本，已附卷可憑（原審卷一第二三八頁），
原判決此部分自有證據上理由矛盾之違法。又支票號碼並非支票
之必要記載事項，縱無支票號碼，亦不影響法定事項填載完成之
支票具備有價證券之性質，原判決此部分論述亦有可議。以上或
為上訴意旨所指摘，或為本院依職權所得調查之事項，應認原判
決有發回更審之原因。又原判決關於上訴人不另為無罪諭知部分
，基於審判不可分之原則，一併發回之，併此敘明。
據上論結，應依刑事訴訟法第三百九十七條、第四百零一條，判
決如主文。
中　　華　　民　　國　九十四　年　　八　　月　十八　　日
                      最高法院刑事第八庭
                          審判長法官  呂　潮　澤
                                法官  吳　昆　仁
                                法官  孫　增　同
                                法官  吳　昭　瑩
                                法官  趙　文　淵
      本件正本證明與原本無異
                                      書  記  官
中　　華　　民　　國　九十四　年　　八　　月　二十二　日
                                                  Ｙ
